Inventaris van het archief van het Ministerie van Sociale Zaken: Directie Complementaire Sociale Voorzieningen en Taakvoorgangers, 1946-1982
Nationaal Archief, Den Haag
- Sociale voorzieningen 1940-1996, 089
  - Het stellen van regels ter bepaling van de kosten die, ingevolge de Wet werkloosheidsvoorzieningen, voor vergoeding door het Rijk in aanmerking komen. 1965-1995, 282
    - Instelling en werkzaamheden van de werkgroep kosten van het (her)onderzoek Wet Werkloosheidsvoorziening., 1964-1982; 649; 1.842.973/07.58(3) Blok ?
    - Correspondentie met uitvoeringsorganen over vergoedingen aan gemeenten ingevolge artikel 40 tot en met 42 van de Wet Werkloosheidsvoorziening., 1966-1981; 654; 1.842.973/07.852 Blok ?
  - Het vaststellen van beleid inzake de sociale werkvoorziening. 1940-, 339
    - Studiecommissie betreffende de taak en terminologie van de gezinsverzorging., 1947-1949; 452; -1.842.98 / 07.58
    - Rapporten en verslagen (van de Binnendienst) betreffende de toepassing van de sociale werkvoorzieningsregelingen voor hand- en hoofdarbeiders., 1951-1955; 303; -1.842.976.2.07.77
    - Ontwikkeling van het werkplaatswezen (gehandicapten werkplaatsen)., 1951-1961; 382; -1.842.4 / 07.5
    - Opneming in de sociale werkvoorziening van in psychiatrische inrichtingen vertoevende personen., 1954-1971; 376; -1.842.2 / 08.826
    - Centrale Commissie Sociale Bemiddeling., 1955-1961; 304; -1.842.976 / 07.58
    - Huisarbeid in GSW-verband., 1955-1970; 277; -1.842.976.08.4
    - Verkoop van producten van sociale werkplaatsen., 1955-1981; 543; -1.842.976.07.358.81
    - Verhouding met en organisatie van de gewestelijke federaties van sociale werkplaatsen., 1956-1967; 240; -1.842.976.07.57
    - Pensioen- en pensioenvervangende voorzieningen bij de sociale werkvoorziening., 1957-1969; 282; -1.842.976/.08.743.1/.08.836
    - Inhouding van loon- en inkomstenbelasting van WSW-loon., 1957-1971; 527; -1.842.976.08.741.82
    - Bevordering van en richtlijnen voor bouwactiviteiten., 1957-1978; 512; -1.842.976.07.354
    - Heffing van omzetbelasting bij loonwerkzaamheden in sociale werkplaatsen., 1959-1968; 521; -1.842.976.07.76
    - Gevolgen van de invoering van de Wet Arbeidsongeschiktheidsverzekering (WAO) op de toepassing van de sociale werkvoorzieningsregelingen., 1961-1969; 205; -1.842.976(.08.743.5)
    - Beleid in de diverse provincies., 1962-1971; 206; -1.842.976
    - Scholing van (diep-)zwakzinnigen tot bruikbare arbeidskrachten voor sociale werkplaatsen., 1963-1970; 298; -1.842.976.08.86
    - Subsidiëringsbeleid ten aanzien van sociale werkplaatsen., 1963-1980; 519; -1.842.976.07.852
    - Plaatsing of verlenging van de tewerkstelling van gehuwde vrouwen., 1964-1972; 262; -1.842.976.08.223
    - Inschakeling van bedrijfsgeneeskundige zorg., 1964-1980; 293, 537
      - 1964-1974, 293; -1.842.976.08.822.271
      - 1974-1980, 537; -1.842.976.08.82
    - Oprichting van arbeidsrevalidatie-afdelingen (ARA's) in sociale werkplaatsen., 1964-1981; 540; -1.842.976.08.86
    - Loonbeleid voor werknemers in de sociale werkvoorziening., 1964-1982; 279, 591
      - 1964-1971, 279; -1.842.976/08.462/08.741/08.742
      - 1980-1982, 591; -1.842.976.08.741
    - Toepassing van de Ziektewet op de sociale werkvoorziening., 1964-1982; 291, 539; -1.842.976.08.743.5
      - 1964-1968, 291; -1.842.976.08.743.521
      - 1970-1982, 539
    - Enquêtering naar en bevordering van de ordervoorziening van sociale werkplaatsen., 1965-1969; 237; -1.842.976.07.358.811/-1.842.976.07.58
    - Verbetering van de vakbekwaamheid en arbeidstechniek., 1965-1972; 300; -1.842.976/.08.87/.08.861.5
    - Schaalvergroting in de sociale werkvoorziening., 1965-1977; 506; -1.842.976.07.12
    - Samenloop van uitkeringen met inkomsten uit arbeid in WSW-verband., 1965-1980; diverse nummers
      - Wet op de Arbeidsongeschiktheid, 1965-1971, 270; -1.842.976.08.2
      - Algemene Wet Bijzondere Ziektekosten, 1967-1970, 280; -1.842.976.08.743
      - Algemeen, 1967-1980, 530; -1.842.976.08.741.525
      - Wet op de Arbeidsongeschiktheid, 1971-1980, 528; -1.842.976.08.741.3/08.742
    - Toelatings-, plaatsings- en verwijderingsbeleid., 1965-1980; 525; -1.842.976.08.238
    - Enquêtes naar de toepassing van de gemeentelijke sociale werkvoorzieningsregelingen voor hand- en hoofdarbeiders en vergelijking met de resultaten in 1966 en 1967., 1965-1982; 243; -1.842.976.07.77
    - Circulaire aan de gemeenten betreffende actuele beleidsaspecten inzake de sociale werkvoorziening., 1966-1967; 215; -1.842.976.07.121
    - Drukkerij- en binderijafdelingen bij sociale werkplaatsen., 1966-1978; 544; -1.842.976.07.358.8
    - Overweging om voorlopig nog niet deel te nemen aan een onderzoek naar de aanpassingsproblematiek van ex-mijnwerkers aan hun nieuwe arbeidssituatie., 1967-1968; 275; -1.842.976.08.4
    - Tewerkstelling van oudere werknemers., 1967-1974; 276; -1.842.976.08.4
    - Bevordering van kostenbesparing en doelmatigheid in de sociale werkvoorziening., 1968-1979; 511; -1.842.976.07.352.6
    - Overleg met de Samenwerkende Bonden van Overheidspersoneel (SBO) en de Vereniging van Nederlandse Gemeenten (VNG)., 1968-1980; 254, 517; -1.842.976.08.17
      - 1968-1977, 254; -1.842.976.08.17
      - 1977-1980, 517
    - Personeelsbeleid in de sociale werkvoorziening., 1968-1980; 524; -1.842.976.08
    - Uitgave van de brochure "Aangepaste werkgelegenheid", behorende bij de Wet Sociale Werkvoorziening., 1969; 302; -1.842.976 / 07.353.33
    - W.S.W.-werkgroep Laan., 1969-1974; 296, 299, 301; -1.842.976 / 07.58
      - Algemeen, 1969-1974, 296
      - Notulen en vergaderstukken, 1970-1976, 299
      - Rapport, 1973, 301
    - Woonwagenbewoners in de sociale werkvoorziening., 1969-1978; 278; -1.842.976.08.4
    - Criteria voor de vraag of er sprake is van geldelijke opbrengst danwel niet-geldelijke opbrengst opleverende objecten., 1969-1981; 510; -1.842.976.07.352.18
    - Instelling werkgroep Laan., 1970-1971; 294; -1.842.976 / 07.58
    - Oprichting en functioneren van administratieve centra., 1970-1977; 545; -1.842.976.1.07.358.8
    - Samenwerking met de Gemeenschappelijke Medische Dienst., 1970-1980; 535; -1.842.976.08.82
    - Instelling en werkzaamheden van de Begeleidingscommissie Onderzoek Selectie-criteria Sociale Werkvoorziening., 1971-1975; 505; -1.842.976.07.16
    - Oriënteringgsbezoeken aan werkplaatsen., 1971-1975; 231; -1.842.976.07.353.33
    - Herbezinning op de doelstelling en uitgangspunten van de Wet Sociale Werkvoorziening, mede naar aanleiding van het in 1976 door de Sociaal-Economische Raad daaromtrent uitgebrachte advies., 1976-1981; 507; -1.842.976
    - Verweer tegen klachten uit het bedrijfsleven over de concurrentieverhouding met sociale werkplaatsen., 1977-1982; 588; -1.842.976.07.358.811
    - Beleidsnotitie over een structureel beleid ten aanzien van WSW-jongeren in het vormingswerk voor jeugdigen., 1981; 574
    - Plaatsing van werknemers bij (niet-)geldelijke opbrengst opleverende objecten., 1981-1982; 587; -1.842.976.07.352.18
  - Het vaststellen van regelingen ten aanzien van de uitvoering van sociale werkvoorziening door gemeenten. 1940-1968, 340
    Product: Regeling werkvergunning voor hoofdarbeiders 1936.
    Loonregeling tewerkstelling hoofdarbeiders, doss. 66-0, no. 10, Afd. W, 6 september, 1943.
    Sociale werkvoorzieningsregeling voor werkloze hoofdarbeiders, dd. 2 mei 1947.
    Sociale werkvoorzieningsregeling voor hoofdarbeiders (Stcrt. 1953, 32).
    Gemeentelijke sociale werkvoorzieningsregeling voor handarbeiders, dd. 21 december 1949, herzien (Stcrt. 1952, 130).
    Gemeentelijke sociale werkvoorzieningsregeling voor handarbeiders (Stcrt. 1963, 248).
    - Sociale werkvoorzieningsregeling voor werkloze hoofdarbeiders dd. 2 mei 1947., 1944-1952; 307-322; -1.842.976.1 t/m -1.842.976.1 / 08.97
      - Gemeenteklassen-indeling, 1944-1948, 316; -1.842.976.1 / 08.741.216
      - Regeling, 1946-1947, 307; -1.842.976.1 / 07.76
      - Tewerkstelling diverse categoriën hoofdarbeiders, 1947-1952, 314; -1.842.976.1 / 08.4
      - Beloning tewerkgestelde hoofdarbeiders, 1948-1951, 315; -1.842.976.1 / 08.741
      - Toekenning gratificatie aan tewerkgestelden, 1949, 318; -1.842.976.1 / 08.97
      - Verzekeringaangelegenheden, 1949-1952, 319; -1.842.976.1 / 08.743.52
      - Reiskostenvergoeding, 1950, 322; -1.842.976.1 / 08.742.2
      - Aftrek wegens cumulatie beloning en inkomsten uit nevenverdiensten, 1951, 320; -1.842.976.1 / 08.741.525
      - Inhoudingen op loon in verband met alimentatieplicht, 1951-1952, 321; -1.842.976.1 / 08.741.82
      - Objecten voor de tewerkstelling van werkloze hoofdarbeiders, 1951-1952, 308; -1.842.976.1
      - Publiciteit en voorlichting, 1951-1952, 310; -1.842.976.1 / 07.353.33
      - Instelling plaatselijke adviescommissies, 1952, 309; -1.842.976.1 / 07.58
      - Invloed van de regeling op het gemeentelijk personeelsbeleid, 1952, 311; -1.842.976.1 / 08.239
      - Invoering werkclassificatie bij loonbepaling hoofdarbeiders, 1952, 317; -1.842.976.1 / 08.741.218
      - Roulering van tewerkgestelde hoofdarbeiders, 1952, 312; -1.842.976.1 / 08.239.17
      - Toekenning vakantie en vakantiebijslag, 1952, 313; -1.842.976.1 / 08.354
    - Gemeentelijke sociale werkvoorzieningsregeling voor handarbeiders dd. 21 december 1949., 1948-1952; 344-347, 349-353; -1.842.976.2 / 07.355.2 t/m 08.83
      - Algemeen, 1948-1950, 344; -1.842.976.2 / 07.76
      - Beloning, 1950, 350; -1.842.976.2 / 08.741
      - Kritiek op de regeling, 1950, 345; -1.842.976.2 / 07.355.2
      - Rijwielvergoeding, 1950, 351; -1.842.976.2 / 08.742.23
      - Bijzondere sociale bijstand, 1951, 353; -1.842.976.2 / 08.83
      - Tewerkstelling van minder-validen, 1951, 347; -1.842.976.2 / 08.4
      - Tewerkstelling van vrouwen, 1951, 349; -1.842.976.2 / 08.4
      - Brandstoffenbijslag, 1951-1952, 352; -1.842.976.2 / 08.742.84
      - Vaststelling vakantie- en feestdagen, 1952, 346; -1.842.976.2 / 08.354
    - Herziening diverse regelingen op het gebied van de complementaire sociale voorzieningen in verband met loonmaatregelen., 1950-1969; 21; -1.842.9 / 08.741
    - Totstandkoming van gemeenschappelijke regelingen en federatieve verbanden voor sociale werkplaatsen., 1950-1980; 513; -1.842.976.07.57
    - Handarbeidersregeling 1952., 1952-1967; diverse nummers; -1.842.976.2 / 07.35 t/m 08.85
      - Opname van vakarbeiders, 1952-1955, 380; -1.842.976.2 / 08.4
      - Subsidie voor onkosten op objecten, 1952-1958, 358; -1.842.976.2 / 07.85
      - Toepassing W.W. op tewerkgestelden, 1952-1958, 409; -1.842.976.2 / 08.743.5
      - Regeling beloning, 1952-1962, 390; -1.842.976.2 / 08.741
      - Algemeen, 1952-1965, 357; -1.842.976.2 / 07.76
      - Opname van zwervers en daklozen, 1953-1954, 386; -1.842.976.2 / 08.4
      - Verstrekking bijzondere sociale bijstand, 1953-1960, 414; -1.842.976.2 / 08.83
      - Vakantie- en feestdagen, 1953-1963, 372; -1.842.976.2 / 08.354
      - Aanstelling bedrijfspsychiater, 1954, 412; -1.842.976.2 / 08.822.271
      - Regen- en vorstverlet, 1954-1961, 396; -1.842.976.2 / 08.741.61
      - Vergoeding reiskosten, 1954-1961, 401; -1.842.976.2 / 08.742.2
      - Fondsen ten behoeve van tewerkgestelden, 1954-1962, 415; -1.842.976.2 / 08.83
      - Verzekeringsaangelegenheden, 1954-1963, 407; -1.842.976.2 / 08.743.521
      - Sociale ambtenaren, 1954-1964, 416; -1.842.976.2 / 08.836.18
      - Interimregeling met betrekking tot cumulatie lonen en uitkering invaliditeitsrente, 1954-1967, 392; -1.842.976.2 / 08.741.525
      - Opname van reuma-patienten, 1955, 378; -1.842.976.2 / 08.4
      - Opname van blinden, 1955-1963, 375; -1.842.976.2 / 08.4
      - Opname van gerepatrieerden, 1955-1965, 387; -1.842.976.2 / 08.4
      - Verstrekking brandstoffenbijslag, 1956, 405; -1.842.976.2 / 08.742.84
      - Medische verzorging, 1956-1957, 411; -1.842.976.2 / 08.822.27
      - Opname van 65-jarigen, 1956-1957, 383; -1.842.976.2 / 08.4
      - Toekenning kinderbijslag aan tewerkgestelden, 1956-1958, 410; -1.842.976.2 / 08.743.55
      - Oprichting bedrijfskernen op objecten, 1956-1962, 364; -1.842.976.2
      - Invloed bestedingsbeperking op subsidiepercentage, 1957, 359; -1.842.976.2
      - Opname van Ambonezen, 1957-1961, 374; -1.842.976.2 / 08.4
      - Veiligheidsmaatregelen op de werkplaats, 1957-1961, 413; -1.842.976.2 / 08.823
      - Proeftermijn, 1957-1962, 360; -1.842.976.2 / 07.76
      - Werktijdverkorting, 1957-1963, 368; -1.842.976.2 / 08.353.1
      - Opname van geestelijk gehandicapten, 1957-1964, 377; -1.842.976.2 / 08.4
      - Opname van woonwagenbewoners, 1958, 389; -1.842.976.2 / 08.4
      - Opname van valide werklozen, 1958-1959, 381; -1.842.976.2 / 08.4
      - Geestelijk adviseurschap, 1959, 417; -1.842.976.2 / 08.84
      - Administratieve voorschriften voor de gemeenten, 1959-1962, 356; -1.842.976.2 / 07.35
      - Opname van ziekengeldtrekkers, 1959-1965, 385; -1.842.976.2 / 08.4
      - Verzuim, 1959-1965, 371; -1.842.976.2 / 08.353.6
      - Domicilibepaling, 1961, 362; -1.842.976.2
      - Opname van minder-validen, 1961, 388; -1.842.976.2 / 08.4
      - Voorlichting en ontwikkeling, 1961-1962, 418; -1.842.976.2 / 08.85
      - Opname van W.W.'ers tijdens uitkeringsperiode, 1961-1963, 384; -1.842.976.2 / 08.4
      - Instelling B-categorie, 1961-1964, 449; -1.842.976.2 / 07.76
      - Schorsing, 1962, 361; -1.842.976.2
      - Opname van spastische kinderen, 1963, 379; -1.842.976.2 / 08.4
      - Verstrekking studietoelagen, 1963, 406; -1.842.976.2 / 08.742.88
    - Sociale werkvoorzieningsregeling voor werkloze hoofdarbeiders dd. 2 februari 1953., 1952-1968; 324-342; -1.842.976.1 t/m -1.842.976.1 / 08.743.11
      - Regeling, 1952-1954, 324; -1.842.976.1 / 07.76
      - Vaststelling karakter van de dienstbetrekking, mede in verband met inkoop diensttijd voor pensioen, 1952-1959, 331; -1.842.976.1 / 08.1
      - Groepsindeling, beloning en wijziging beloning tewerkgestelden, 1952-1966, 337; -1.842.976.1 / 08.741
      - Subsidie-aangelegenheden, 1953-1954, 330; -1.842.976.1 / 07.85
      - Functiebeschrijvingen, 1953-1965, 326; -1.842.976.1 / 07.355.511
      - Objecten voor tewerkstelling van hoofdarbeiders, 1953-1968, 325; -1.842.976.1
      - Toekenning vakantietoelage, 1954, 341; -1.842.976.1 / 08.742.81
      - Vergoeding vervoerskosten, 1954-1963, 339; -1.842.976.1 / 08.742.2
      - Goedkeuring door de minister van objecten ten behoeve van privaatrechterlijke rechtspersonen of natuurlijke personen, 1955, 329; -1.842.976.1 / 07.814
      - Statistische gegevens, enquetes, 1955-1963, 328; -1.842.976.1 / 07.77
      - Vakantieregeling, 1956-1965, 335; -1.842.976.1 / 08.354
      - Cumulatie uitkering invaliditeitsrente cq. W.A.O., 1960-1967, 338; -1.842.976.1 / 08.741.525
      - Vaststelling vacatiegelden, 1961, 340; -1.842.976.1 / 08.742.7
      - Detachering bij andere bedrijven, 1963, 334; -1.842.976.1 / 08.311.3
      - Toekenning brandstoffenbijslag en koudetoelage, 1963, 342; -1.842.976.1 / 08.742.84
      - Voorgestelde nieuwe sociale werkvoorzieningsregeling, 1963-1964, 327; -1.842.976.1 / 07.76
      - Procedure ten aanzien van toelating tot een dienstverband ingevolge de regeling, 1965, 332; -1.842.976.1 / 08.2
      - Doorstroming van tewerkgestelden naar gemeenten, 1965-1966, 333; -1.842.976.1 / 08.311.16
      - Opname van moeilijk plaatsbaren, 1968, 336; -1.842.976.1 / 08.4
    - Circulaire inzake de prijsvaststelling van bepaalde producten in de sociale werkplaatsen., 1959; 391; -1.842.4/ 08.83
    - Aanpassing complementaire uitkeringsvoorzieningen aan de nieuwe kinderbijslagwetten., 1962-1963; 103; -1.842.9 / 08.742.32
    - Gemeentelijke sociale werkvoorzieningsregeling voor handarbeiders dd. 29 november 1963., 1962-1970; 420-443, 446; -1.842.976.2 / 07.28 t/m 08.97
      - Algemeen, 1956-1966, 424; -1.842.976.2 / 07.76
      - Dienstverband, 1958-1966, 426; -1.842.976.2 / 08.239
      - Uitgave brochure "Tien jaar G.S.W.", 1959-1960, 443; -1.842.976.2 / 07.353.33
      - Werkgroep G.S.W.-S.W.H.-lonen, 1960-1961, 446; -1.842.976.2 / 07.58
      - Concepten ontwerp-regeling, 1961-1963, 422; -1.842.976.2 / 07.76
      - Opmerkingen rijksconsulenten op het ontwerp, 1961-1963, 423; -1.842.976.2 / 07.76
      - Voorbereiding van de regeling, 1961-1963, 421; -1.842.976.2 / 07.76
      - Bedrijfsgeneeskundige zorg, 1961-1966, 439; -1.842.976.2 / 08.822.27
      - Beloning, 1962-1968, 430; -1.842.976.2 / 08.741
      - Indeling werkzaamheden van tewerkgestelden in loongroepen, 1963-1964, 432; -1.842.976.2 / 08.741.218
      - Doorbetalen loon ingeval van overlijden aan de nabestaanden, 1963-1966, 438; -1.842.976.2 / 08.75
      - Vormend- en vakonderwijs voor jongere G.S.W.'ers, 1964, 441; -1.842.976.2 / 08.86
      - Diciplinaire maatregelen, 1964-1965, 428; -1.842.976.2 / 08.312.23
      - Vakantiegeld-uitkering, 1964-1966, 437; -1.842.976.2 / 08.742.81
      - Vergoeding voor geoorloofd verzuim, 1964-1967, 435; -1.842.976.2 / 08.741.63
      - Vaststelling arbeidstijden, 1964-1968, 429; -1.842.976.2 / 08.353
      - Verrekening kosten tewerkstelling handarbeiders tussen woon- en werkgemeente, 1965, 420; -1.842.976.2 / 07.28
      - Verstrekking bijzondere sociale bijstand, 1965, 440; -1.842.976.2 / 08.83
      - Gemeenteklassen-indeling in verband met beloning tewerkgestelden, 1965-1966, 431; -1.842.976.2 / 08.741.216
      - Subsidie-aangelegenheden, 1965-1966, 425; -1.842.976.2 / 07.85
      - Uitkering bij onwerkbaar weer, 1965-1966, 434; -1.842.976.2 / 08.741.61
      - Vervoersvergoeding, 1965-1967, 436; -1.842.976.2 / 08.742.23
      - Doorstroming naar het vrije bedrijf, 1966, 427; -1.842.976.2 / 08.311.16
      - Verstrekking gratificaties, 1966, 442; -1.842.976.2 / 08.972
      - Cumulatie W.A.O.-uitkering en beloning volgens de regeling, 1967, 433; -1.842.976.2 / 08.741.525
    - Verrekening tussen gemeenten van kosten die verband houden met plaatsing in de sociale werkvoorziening., 1970-1974; 509; -1.842.976.07.281
    - Invoering van een nieuw vergoedingenstelsel., 1981-1982; 558; .07.353.33
  - Het stellen van nadere regels ten aanzien van plaatselijke sociale werkvoorzieningscommissie inzake instelling en taken, vacatiegelden en reis- en verblijfkosten van leden, aanwijzing van centrale organisaties en het verstrekken van inlichtingen door het gemeentebestuur. 1969-1988, 344
    Grondslag: Wet sociale werkvoorziening (Stb. 1967, 687), art. 4, tweede lid, gewijzigd (Stb. 1981, 363), art. 4, zevende lid, art. 5, eerste lid, art. 6, eerste lid, buiten werking (Stb. 1988, 440).
    Product: Besluit houdende nadere regels betreffende de uitvoering van de Wet sociale werkvoorziening (Stcrt. 1968, 250).
    - Ministeriële beschikkingen ter uitvoering van de Wet Sociale Werkvoorziening, o.a. beschikking declaraties en jaaropgave complementaire sociale voorzieningen en beschikking plaatselijke commissies sociale werkvoorziening., 1968-1973; 500; -1.842.976
    - Wijziging van het Besluit sociale werkvoorziening betreffende administratieve voorschriften, wijziging van het Besluit organisatie sociale werkvoorziening en van het Besluit Arbeidsvoorwaarden sociale werkvoorziening (Stb. 1981, 766)., 1969-1982; 580; -1.842.976.07.353.3
  - Het bij algemene maatregel van bestuur stellen van nadere regels inzake verschillende aspecten van de uitvoering van de Wet sociale werkvoorziening. 1969-, 346
    Grondslag: Wet sociale werkvoorziening (Stb. 1967, 687), art. 14 en 46.
    Product: Besluit organisatie sociale werkvoorziening (Stb. 1968, 512).
    Besluit rechtsbetrekking sociale werkvoorziening (Stb. 1968, 513).
    - Totstandkoming van uitvoeringsbesluiten van de Wet Sociale Werkvoorziening, o.a. Besluit organisatie sociale werkvoorziening, Besluit rechtsbetrekking sociale werkvoorziening, Besluit vreemdelingen sociale werkvoorziening, Besluit verhoging rijksvergoeding sociale werkvoorziening, Besluit rijksvergoeding bijzondere groepen sociale werkvoorziening en Besluit arbeidsvoorwaarden sociale werkvoorziening., 1966-1968; 499; -1.842.976
    - Plaatsing van moeilijk bemiddelbare werklozen in de Sociale Werkvoorziening., 1967-1980; 655; 1.842.973/08.238.5 (1) Blok G
    - Wijziging en uitvoering van het Besluit Organisatie Sociale Werkvoorziening., 1968-1981; 233, 523, 581
      - Algemeen, 1968-1981, 233; -1.842.976.07.355.5
      - Externe plaatsing van WSW-werknemers, 1971-1976, 523; -1.842.976.07.86
      - Baten en lasten van werkverbanden, 1980-1981, 581; -1.842.976.07.355.5
    - Wijziging van het Besluit sociale werkvoorziening betreffende administratieve voorschriften, wijziging van het Besluit organisatie sociale werkvoorziening en van het Besluit Arbeidsvoorwaarden sociale werkvoorziening (Stb. 1981, 766)., 1969-1982; 580; -1.842.976.07.353.3
  - Het vaststellen van loonschalen en het stellen van regels inzake de vakantietoeslag, vergoeding van woon-werkverkeer en werktijden en verlof van de werknemer. 1943-, 349
    Grondslag: Loonregeling tewerkstelling hoofdarbeiders, doss. 66-0, no. 10, Afd. W 6, september 1943.
    Besluit arbeidsvoorwaarden sociale werkvoorziening (Stb. 1968, 518), art. 3, 9, 10, eerste en tweede lid, art. 12, 13, 14, tweede lid, art. 15, eerste, derde en tiende lid en art. 16a, tweede lid, buiten werking (Stb. 1991, 765).
    Besluit rechtspositie en arbeidsvoorwaarden sociale werkvoorziening (Stb. 1991, 765), art. 13, derde lid, art. 14, eerste en tweede lid, art. 21, 24, eerste lid, art. 26, 27, eerste lid en art. 29, derde lid.
    Product: Regeling rechtspositie en arbeidsvoorwaarden sociale werkvoorziening (Stcrt. 1991, 251).
    - Enquete naar de werktijden en arbeidstijdverkortingen., 1966-1967; 274; -1.842.976.08.353
    - Functiebeschrijvingen en taakwaarderingen., 1968-1980; 542; -1.842.976.07.355.511/07.358.8
    - Bepaling van lonen en toeslagen., 1968-1981; 531, 533-534; -1.842.976.08.741
      - Ministeriëele besluiten, 1968-1980, 531; -1.842.976.08.741
      - Leidinggevend personeel, 1970-1980, 533
      - Algemeen, 1970-1981, 534
    - Verlofdagen voor werknemers in de sociale werkvoorziening., 1970-1980; 273; -1.842.976.08.35
  - Het bij algemene maatregel van bestuur stellen van regels omtrent de rechtspositie en arbeidsvoorwaarden van (gewezen) werknemers. 1969-, 353
    Grondslag: Wet sociale werkvoorziening (Stb. 1967, 687), art. 30, eerste tot en met vierde lid.
    Product: Besluit arbeidsvoorwaarden sociale werkvoorziening (Stb. 1968, 518).
    Besluit vrijwillig vervroegde uittreding sociale werkvoorziening (Stb. 1981, 472).
    Besluit organen van overleg sociale werkvoorziening (Stb. 1977, 449).
    Besluit centraal overleg sociale werkvoorziening (Stb. 1991, 288).
    Besluit rechtspositie en arbeidsvoorwaarden sociale werkvoorziening (Stb. 1991, 765).
    - Totstandkoming van het Besluit Premiespaarregelingen Sociale Werkvoorziening., 1961-1969; 491; -1.842.976.08.836.88
    - Totstandkoming van uitvoeringsbesluiten van de Wet Sociale Werkvoorziening, o.a. Besluit organisatie sociale werkvoorziening, Besluit rechtsbetrekking sociale werkvoorziening, Besluit vreemdelingen sociale werkvoorziening, Besluit verhoging rijksvergoeding sociale werkvoorziening, Besluit rijksvergoeding bijzondere groepen sociale werkvoorziening en Besluit arbeidsvoorwaarden sociale werkvoorziening., 1966-1968; 499; -1.842.976
    - Oprichting van WSW-commissies krachtens het Besluit Sociale Werkvoorziening 1969 en overlegorganen krachtens de totstandkoming van het Besluit Organen van Overleg Sociale Werkvoorziening., 1968-1980; 508; -1.842.976.07.23/07.58
    - Totstandkoming en uitvoering van het Besluit Aanvullende Oudedagsvoorziening Sociale Werkvoorziening., 1968-1982; 494; -1.842.976.08.742
    - Wijziging en uitvoering van het Besluit Arbeidsvoorwaarden Sociale Werkvoorziening., 1968-1983; 518, 579; -1.842.976.08.354/08.17
      - 1968-1979, 518; -1.842.976.08.354/08.17
      - 1980-1983, 579